【裁判字號】    99,易,425
【裁判日期】    990521
【裁判案由】    竊盜
【裁判全文】
臺灣高雄地方法院刑事判決               99年度易字第425號
公  訴  人  臺灣高雄地方法院檢察署檢察官
被      告  子○○
            丙○○
上列被告因竊盜等案件，經檢察官提起公訴（99年度偵字第5429
號、偵緝字第393 號），本院以簡式審判程序審理，判決如下：
    主  文
子○○、丙○○共同犯如附表所示之攜帶兇器竊盜罪，均累犯，
各處如附表所示之刑及沒收。均應執行有期徒刑貳年陸月，扣案
如附表所示之物均沒收之。
    事  實
一、子○○前因違反毒品危害防制條例案件，經本院以91年度簡
    字第1030號判處有期徒刑5 月確定；另因犯竊盜、贓物案件
    ，經本院以90年度訴字第1549號、91年度易字第1961號分別
    判處有期徒刑2 年、4 月確定；又犯搶奪案件，經臺灣高等
    法院高雄分院以90年度上訴字第912 號判處有期徒刑2 年6
    月確定，前開各罪經裁定定應執行有期徒刑5 年確定；另因
    偽造有價證券案件，經臺灣臺東地方法院以94年度訴字第
    188 號判處有期徒刑1 年6 月確定，與前開應執行刑接續執
    行，於96年1 月23日縮短刑期假釋出監，於97年2 月22日假
    釋期滿未經撤銷視為執行完畢。丙○○前因違反毒品危害防
    制條例案件，經本院以92年度訴緝字第202 號判處有期徒刑
    8 月確定，並於95年1月23日縮刑期滿執行完畢。
二、詎子○○、丙○○均未知警惕，復共同意圖為自己不法之所
    有，基於攜帶兇器竊盜之犯意聯絡，於附表所示之時、地，
    攜帶子○○所有客觀上足以對人之生命身體安全構成威脅，
    可供兇器使用之T 型螺絲起子、一字型螺絲起子、尖嘴鉗各
    1 支，共同騎乘子○○父親壬○○所有車牌號碼XON-390 號
    重型機車，前往如附表所示之加水站，由丙○○負責把風，
    子○○以上開工具破壞加水站內之投幣器（毀損部分僅附表
    編號3 、13之加水站所有人甲○○、癸○○提出告訴，其餘
    均未據告訴）後，竊取投幣器內如附表所示之金錢得手。嗣
    於99年2 月7 日12時30分許，經警據報在高雄縣仁武鄉○○○村○○○街69號查獲，並扣得上開工具。
三、案經告訴人甲○○、癸○○訴由高雄市政府警察局三民第一
    分局報請臺灣高雄地方法院檢察署檢察官偵查起訴。
    理  由
一、本件被告子○○、丙○○所犯刑法第321 條第1 項第3 款之
    攜帶兇器竊盜罪、第354 條毀損罪，屬死刑、無期徒刑、最
    輕本刑為3 年以上有期徒刑以外之罪，其二人於本院審理中
    ，均就被訴事實為有罪之陳述，經本院告知簡式審判程序之
    旨，並聽取
    當事人之意見後，認無不得或不宜以簡式審判程序審理之情
    形，爰依刑事訴訟法第273 條之1 第1 項之規定，裁定本件
    進行簡式審判程序。
二、查被告子○○、丙○○二人均於本院審理中，對於前揭事實
    坦承不諱（見本院卷第92-93 頁），且經證人即被害人乙○○、丁○○、甲○○、辛○○、己○○、庚○○、丑○○、
    戊○○○、癸○○於警詢中指訴綦詳（見警卷一第3-4 、15
    頁、警卷三第2-15頁、警卷二第12-13 頁），並有車號XON-
    390 號重型機車之車籍查詢基本資料詳細畫面（警卷一第8
    頁）、自願搜索同意書、高雄市政府警察局三民第一分局搜
    索筆錄暨扣押筆錄、扣押物品目錄表、扣押物品收據（警卷
    二第35-45 頁）、扣押物品照片（警卷二第56-59 頁）、監
    視錄影畫面翻拍照片、現場照片、被告子○○帶同警方至現
    場蒐證錄影擷取畫面照片（警卷一第12-19 頁、警卷二第47
    -55 頁）在卷可稽，復有T 型螺絲起子、一字型螺絲起子、
    尖嘴鉗各1 支扣案為憑。被告二人之自白既有上開卷證可佐
    ，足認與事實相符，自堪採為論科之依據。本件事證明確，
    被告二人前揭犯行均堪認定，應予依法論科。
三、按刑法第321 條第1 項第3 款之攜帶兇器竊盜罪，以行為人
    攜帶兇器竊盜為其加重條件，此所謂兇器，其種類並無限制
    ，凡客觀上足對人之生命、身體、安全構成威脅，具有危險
    性之兇器均屬之，且祇須行竊時攜帶此種具有危險性之兇器
    為已足，不以攜帶之初有行兇之意圖為必要（最高法院79年
    台上字第5253號判例意旨參照）。本件被告二人行竊時攜帶
    之T 型螺絲起子、一字型螺絲起子、尖嘴鉗各1 支，均屬堅
    硬鐵器，既能用於撬毀破壞加水站之投幣器，客觀上足以對
    他人之生命、身體構成威脅，自屬兇器無疑。
四、核被告子○○、丙○○如附表編號1 ～13所示犯行，均係犯
    刑法第321 條第1 項第3 款之攜帶兇器竊盜罪；如附表編號
    3 、13所示犯行，均另犯刑法第354 條之毀損他人物品罪（
    業據告訴人甲○○、癸○○提起毀損告訴，見警卷三第4-5
    頁、警卷二第12-13 頁）。被告二人以毀損告訴人甲○○、
    癸○○所有加水站投幣器之方式，竊取投幣器內金錢，所犯
    加重竊盜與毀損他人物品二罪間，乃基於單一加重竊盜決意
    ，為達成竊盜犯行所為之各個舉動，屬法律概念之一行為，
    其以一行為觸犯上開二罪名，為想像競合犯，應依刑法第55
    條之規定，從一重之攜帶兇器竊盜罪處斷。被告二人就上開
    犯行間，均具犯意聯絡及行為分擔，均應論以共同正犯。被
    告二人所犯上開加重竊盜罪犯意各別，行為亦殊，均應分論
    併罰。又其二人分別有如事實欄第一段所載之犯罪科刑及執
    行情形，各有臺灣高等法院被告前案紀錄表1 份在卷可稽（
    見本院卷第113-120 、121-131 頁），其等分別於受徒刑之
    執行完畢後，5 年以內故意再犯本件有期徒刑以上之罪，皆
    屬累犯，均應依刑法第47條第1項 之規定加重其刑。
五、審酌被告二人各有前述前案紀錄，素行俱屬不良，且二人皆
    年值青壯，身心健全，均不思循正當途徑賺取金錢，竟共同
    攜帶兇器竊取被害人之財物、破壞被害人加水設備，價值觀
    念偏差，均應予以導正。衡以二人所竊金錢價值，及其二人
    犯罪之動機、手段等一切情狀，各量處如主文所示之刑；又
    按刑法第51條數罪併罰定執行刑之立法方式，採限制加重原
    則，亦即非以累加方式定應執行刑，該條第5 款即明定：「
    宣告多數有期徒刑者，於各刑中之最長期以上，各刑合併之
    刑期以下，定其刑期。但不得逾30年」，是本案審酌被告二
    人所犯如附表所示之罪，其犯罪時間均在98年9 月至99年1
    月間，且犯罪手法相同，如以實質累加之方式定應執行刑，
    則處罰之刑度顯將超過其行為之不法內涵，而違反罪責原則
    ，及考量因生命有限，刑罰對被告造成之痛苦程度，係隨刑
    度增加而生加乘效果，而非以等比方式增加，是則以隨罪數
    增加遞減其刑罰之方式，當足以評價被告二人行為之不法性
    之法理（即多數犯罪責任遞減原則），定被告二人應執行刑
    如主文所示，以示懲儆。
六、扣案之T 型螺絲起子、一字型螺絲起子、尖嘴鉗各1 支，均
    屬被告子○○所有供犯罪所用之物，業據其供明在卷（本院
    卷第102 頁），俱應依刑法第38條第1 項第2 款之規定，於
    被告二人各該罪刑項下均宣告沒收。至扣案鉗子（活動扳手
    ）係被告子○○所有用以修理機車，皮爾卡登手機1 支係被
    告子○○所有，業據其供明在卷（本院卷第102 頁）；LG手
    機、ANY CALL手機各1 支，則係被告丙○○所有，亦據其陳
    明在卷（本院卷第102 頁），均無具體事證足認與本件犯行
    相關，亦非違禁物，本院自無由為沒收之諭知，附此敘明。
據上論斷，應依刑事訴訟法第284 條之1 、第273 條之1 第1 項
、第299 條第1 項前段，刑法第28條、第321 條第1 項第3 款、
、第354 條、第55條、第47條第1 項、第38條第1 項第2 款、第
51條第5 款，刑法施行法第1條之1，判決如主文。
本案經檢察官李怡增到庭執行職務。
中    華    民    國    99    年    5     月    21    日
                  刑事第十六庭  法  官  姚水文
以上正本證明與原本無異。
如不服本判決應於收受送達後10日內向本院提出上訴書狀，並應
敘述具體理由；如未敘述上訴理由者，應於上訴期間屆滿後20日
內向本院補提理由書（均須按他造當事人之人數附繕本）「切勿
逕送上級法院」。
中    華    民    國    99    年    5     月    24    日
                                書記官  何慧娟
附錄本案論罪科刑法條：
刑法第321 條第1 項
犯竊盜罪而有左列情形之一者，處6月以上、5年以下有期徒刑：
一、於夜間侵入住宅或有人居住之建築物、船艦或隱匿其內而犯
    之者。
二、毀越門扇、牆垣或其他安全設備而犯之者。
三、攜帶兇器而犯之者。
四、結夥三人以上而犯之者。
五、乘火災、水災或其他災害之際而犯之者。
六、在車站或埠頭而犯之者。
刑法第354條
毀棄、損壞前二條以外之他人之物或致令不堪用，足以生損害於
公眾或他人者，處 2 年以下有期徒刑、拘役或 5 百元以下罰金
。
附表
┌──┬───────┬─────────┬─────────┐
│編號│   行為人     │竊得金錢（新臺幣）│所犯之罪、所處之刑│
│    ├───────┤                  │及沒收            │
│    │  犯罪時間    │                  │                  │
│    ├───────┼─────────┤                  │
│    │  犯罪地點    │被 害 人          │                  │
├──┼───────┼─────────┼─────────┤
│  1 │子○○、丙○○│1000元            │子○○、丙○○共同│
│    ├───────┤                  │犯攜帶兇器竊盜罪，│
│    │98年9 月13日4 │                  │均累犯，各處有期徒│
│    │時許          │                  │刑柒月。扣案之T 型│
│    ├───────┼─────────┤螺絲起子、一字型螺│
│    │高雄市苓雅區武│乙○○            │絲起子、尖嘴鉗各壹│
│    │嶺街91之1 號  │                  │支均沒收。        │
│    │（泰山加水站）│                  │                  │
├──┼───────┼─────────┼─────────┤
│  2 │子○○、丙○○│150元             │子○○、丙○○共同│
│    ├───────┤                  │犯攜帶兇器竊盜罪，│
│    │98年12月初某日│                  │均累犯，各處有期徒│
│    │某時許        │                  │刑柒月。扣案之T 型│
│    ├───────┼─────────┤螺絲起子、一字型螺│
│    │高雄市小港區宏│丁○○            │絲起子、尖嘴鉗各壹│
│    │平路368號（悅 │                  │支均沒收。        │
│    │盛科技淨水站）│                  │                  │
├──┼───────┼─────────┼─────────┤
│  3 │子○○、丙○○│5500元            │子○○、丙○○共同│
│    ├───────┤                  │犯攜帶兇器竊盜罪，│
│    │99年1 月26日2 │                  │均累犯，各處有期徒│
│    │時許          │                  │刑捌月。扣案之T 型│
│    ├───────┼─────────┤螺絲起子、一字型螺│
│    │高雄市小港區青│甲○○            │絲起子、尖嘴鉗各壹│
│    │山街93巷12號  │                  │支均沒收。        │
│    │（藍泉科技加水│                  │                  │
│    │站）          │                  │                  │
├──┼───────┼─────────┼─────────┤
│  4 │子○○、丙○○│3000元            │子○○、丙○○共同│
│    ├───────┤                  │犯攜帶兇器竊盜罪，│
│    │98年11月初某日│                  │均累犯，各處有期徒│
│    │3時許         │                  │刑捌月。扣案之T 型│
│    ├───────┼─────────┤螺絲起子、一字型螺│
│    │高雄市小港區民│辛○○            │絲起子、尖嘴鉗各壹│
│    │益路79號（純上│                  │支均沒收。        │
│    │水加水站）    │                  │                  │
├──┼───────┼─────────┼─────────┤
│  5 │子○○、丙○○│2500元            │子○○、丙○○共同│
│    ├───────┤                  │犯攜帶兇器竊盜罪，│
│    │99年1 月10日7 │                  │均累犯，各處有期徒│
│    │時許          │                  │刑捌月。扣案之T 型│
│    ├───────┼─────────┤螺絲起子、一字型螺│
│    │高雄市小港區民│辛○○            │絲起子、尖嘴鉗各壹│
│    │益路79號（純上│                  │支均沒收。        │
│    │水加水站）    │                  │                  │
├──┼───────┼─────────┼─────────┤
│  6 │子○○、丙○○│5000元            │子○○、丙○○共同│
│    ├───────┤                  │犯攜帶兇器竊盜罪，│
│    │98年10月初某日│                  │均累犯，各處有期徒│
│    │某時許        │                  │刑捌月。扣案之T 型│
│    ├───────┼─────────┤螺絲起子、一字型螺│
│    │高雄市小港區山│己○○            │絲起子、尖嘴鉗各壹│
│    │田路134 號（太│                  │支均沒收。        │
│    │武山優質水站）│                  │                  │
├──┼───────┼─────────┼─────────┤
│  7 │子○○、丙○○│5000元            │子○○、丙○○共同│
│    ├───────┤                  │犯攜帶兇器竊盜罪，│
│    │98年12月初某日│                  │均累犯，各處有期徒│
│    │某時許        │                  │刑捌月。扣案之T 型│
│    ├───────┼─────────┤螺絲起子、一字型螺│
│    │高雄市小港區山│己○○            │絲起子、尖嘴鉗各壹│
│    │田路134號（太 │                  │支均沒收。        │
│    │武山優質水站）│                  │                  │
├──┼───────┼─────────┼─────────┤
│  8 │子○○、丙○○│3000元            │子○○、丙○○共同│
│    ├───────┤                  │犯攜帶兇器竊盜罪，│
│    │99年1月初某日 │                  │均累犯，各處有期徒│
│    │某時許        │                  │刑捌月。扣案之T 型│
│    ├───────┼─────────┤螺絲起子、一字型螺│
│    │高雄市小港區山│己○○            │絲起子、尖嘴鉗各壹│
│    │田路134號（太 │                  │支均沒收。        │
│    │武山優質水站）│                  │                  │
├──┼───────┼─────────┼─────────┤
│  9 │子○○、丙○○│1000元            │子○○、丙○○共同│
│    ├───────┤                  │犯攜帶兇器竊盜罪，│
│    │99年1 月初某日│                  │均累犯，各處有期徒│
│    │3 時許        │                  │刑柒月。扣案之T 型│
│    ├───────┼─────────┤螺絲起子、一字型螺│
│    │高雄市小港區孔│庚○○            │絲起子、尖嘴鉗各壹│
│    │鳳路592 號（泰│                  │支均沒收。        │
│    │山天然泉水加水│                  │                  │
│    │站）          │                  │                  │
├──┼───────┼─────────┼─────────┤
│  10│子○○、丙○○│550元             │子○○、丙○○共同│
│    ├───────┤                  │犯攜帶兇器竊盜罪，│
│    │98年10月中旬某│                  │均累犯，各處有期徒│
│    │日22時30分許  │                  │刑柒月。扣案之T 型│
│    ├───────┼─────────┤螺絲起子、一字型螺│
│    │高雄市三民區光│丑○○            │絲起子、尖嘴鉗各壹│
│    │武路82號（富焜│                  │支均沒收。        │
│    │加水站）      │                  │                  │
├──┼───────┼─────────┼─────────┤
│  11│子○○、丙○○│2000元            │子○○、丙○○共同│
│    ├───────┤                  │犯攜帶兇器竊盜罪，│
│    │98年9 月中旬某│                  │均累犯，各處有期徒│
│    │日某時許      │                  │刑捌月。扣案之T 型│
│    ├───────┼─────────┤螺絲起子、一字型螺│
│    │高雄市左營區翠│戊○○○          │絲起子、尖嘴鉗各壹│
│    │明路181 號（翠│                  │支均沒收。        │
│    │明加水站）    │                  │                  │
├──┼───────┼─────────┼─────────┤
│  12│子○○、丙○○│200元             │子○○、丙○○共同│
│    ├───────┤                  │犯攜帶兇器竊盜罪，│
│    │99年1 月中旬某│                  │均累犯，各處有期徒│
│    │日某時許      │                  │刑柒月。扣案之T 型│
│    ├───────┼─────────┤螺絲起子、一字型螺│
│    │高雄市左營區翠│戊○○○          │絲起子、尖嘴鉗各壹│
│    │明路181 號（翠│                  │支均沒收。        │
│    │明加水站）    │                  │                  │
├──┼───────┼─────────┼─────────┤
│  13│子○○、丙○○│980元             │子○○、丙○○共同│
│    ├───────┤                  │犯攜帶兇器竊盜罪，│
│    │98年11月22日10│                  │均累犯，各處有期徒│
│    │時許          │                  │刑柒月。扣案之T 型│
│    ├───────┼─────────┤螺絲起子、一字型螺│
│    │高雄市左營區忠│癸○○            │絲起子、尖嘴鉗各壹│
│    │貞街69號（泉國│                  │支均沒收。        │
│    │健康水生活館）│                  │                  │
└──┴───────┴─────────┴─────────┘

司法院資訊處製作；財團法人民間司法改革基金會備份。
